臺灣高等法院高雄分院刑事判決　　　　 94年度上訴字第725號
上　訴　人
即　被　告　甲○○
上列上訴人因違反毒品危害防制條例案件，不服臺灣高雄地方法
院94年度訴字第1096號中華民國94年4月29日第一審判決（起訴
案號：臺灣高雄地方法院檢察署94年度毒偵字第643 號），提起
上訴（移送本院併辦案號：同署94年度毒偵字第4549號），本院
判決如下：
    主  文
原判決撤銷。
甲○○連續施用第一級毒品，處有期徒刑柒月。
    事  實
一、甲○○前於民國（下同）87年間，因施用毒品案件，經送觀
    察、勒戒後，認有繼續施用毒品傾向，予以送強制戒治，嗣
    經停止戒治付保護管束期滿，由臺灣高雄地方法院檢察署於
    88年7 月20日以88年度戒偵字第48號為不起訴處分確定。復
    再次施用毒品，由臺灣高雄地方法院檢察署於88年12月24日
    以88年度毒偵字第2462號提起公訴，並聲請強制戒治，經台
    灣高雄地方法院於89年7 月7 日以89年度訴字第203 號判決
    判處有期徒刑10月，經提起上訴後，遭駁回而告確定，於89
    年5 月17日入監執行強制戒治，於同年10月27日停止戒治，
    復因遭通緝而撤銷停止戒治，於91年5 月3 日再度入監執行
    戒治，於同年91年10月28日強制戒治期滿，嗣因犯偽造文書
    案件，經接續執行徒刑後，於93年11月8 日縮短刑期假釋，
    原定於94年6 月23日假釋期滿，現仍於假釋期間（未構成累
    犯）。詎甲○○仍不思戒除毒癮，明知海洛因係業經公告，
    列為毒品危害防制條例第2 條第2 項第1 款之第一級毒品，
    不得非法持有、施用，仍於前揭強制戒治執行完畢後之5 年
    內，復基於施用第一級毒品海洛因之概括犯意，於93年12月
    10 日9時40分許採尿之時回溯24小時內之某時，在姓名年籍
    不詳綽號「阿吉」成年男子，所駕駛車號不詳之車上，以將
    海洛因摻入香煙後抽食之方式，施用第一級毒品海洛因1 次
    ，嗣因假釋期間執行保護管束，須於93年12月10日接受尿液
    檢驗，經將其尿液送驗，結果呈海洛因代謝物嗎啡陽性反應
    ，而知悉上情。復於94年4 月27日20時40分許採尿之時回溯
    24 小 時內之某時，在高雄縣某不詳處所，以將海洛因摻入
    香煙後抽食之方式，施用第一級毒品海洛因1 次，嗣於同年
    4 月27日16時40分許，因警方至其友人黃薰賢所經營位於高
    雄縣岡山鎮○○○路23號之「葳騰檳榔攤」執行搜索時，甲
    ○○亦在現場，經甲○○同意至警局接受採尿後，將尿液送
    驗結果呈海洛因嗎啡陽性反應而查獲。
二、案經臺灣高雄地方法院檢察署觀護人室報請臺灣高雄地方法
    院檢察署檢察官偵查起訴，並經高雄港務警察局移送臺灣高
    雄地方法院檢察署檢察官轉送本院併辦審理。
    理  由
一、上揭犯罪事實，業據上訴人即被告甲○○於原審法院審理中
    及向本院提起上訴時坦承不諱（見上訴狀），且查：
  (一)被告因假釋期間執行保護管束，於觀護人室採集之尿液（尿
    液檢體編號為000000000）， 經送請長榮大學毒物研究中心
    檢驗結果，呈第1級毒品海洛因代謝後嗎啡陽性反應，有該
    中心93年12月15日檢驗報告、臺灣高雄地方法院檢察署受保
    護管束人被告尿液檢體監管紀錄表各1份附於偵查卷可稽。
    另被告於94年4月27日20時40分許所採取之尿液，送高雄市
    立凱旋醫院檢驗結果，亦呈第1 級毒品海洛因代謝後嗎啡陽
    性反應，有該院94年5月9日第00000000號濫用藥物尿液檢驗
    報告1份可證。
  (二)而「施用海洛因後，其於尿液中排出之最長時限，受施用劑
    量、施用方式、個人體質及其代謝情況等因素影響，因個案
    而易，施用海洛因一般可檢出之最長時間為海洛因服用後2
    至4 天」，有行政院衛生署管制藥品管理局91年8 月2 日管
    檢字第108443號函可查；又若以氣相層析儀（GC/MS）作 藥
    物及其代謝產物之定性及定量分析，幾乎不會有偽陽性反應
    產生，此亦有臺北榮民總醫院83年4 月7 日83北總內字第
    3059號函釋明確。是被告之自白，核與前開證物暨相關醫學
    定理相符，其連續施用第一級毒品海洛因犯行，堪以認定。
二、按海洛因係屬毒品危害防制條例第2 條第2 項第1 款所稱之
    第1 級毒品，是被告於前開時地施用海洛因之行為，係犯該
    條例第10條第1 項之施用第一級毒品罪。被告持有第一級毒
    品海洛因，嗣進而施用之，持有之低度行為應為施用之高度
    行為所吸收，不另論罪。被告前後2 次施用毒品，其時間緊
    接，所犯罪名同一，顯係基於概括之犯意反覆為之，應依連
    續犯之規定論以1 罪。被告於94年4 月27日20時40分許採尿
    之時回溯24小時內之某時，施用第一級毒品海洛因1 次之行
    為，雖未經檢察官起訴，惟此部分與起訴部分有連續犯關係
    ，為起訴效力所及，本院自應一併審理。
三、原審據以論罪科刑，固非無見。惟查被告於94年4月27日20
    時40分許採尿之時回溯24小時內之某時，施用第一級毒品海
    洛因1 次之行為，原判決未及審酌，自有未洽。被告上訴意
    旨，執此指摘原判決不當，為有理由，自應由本院將原判決
    撤銷改判。爰審酌被告前已有施用毒品之不良素行，歷經觀
    察勒戒及強制戒治後猶施用之，顯見其戒毒意志不堅，本不
    宜寬貸，惟念其施用毒品乃自戕一己之身體健康，對社會造
    成之危害尚非直接鉅大，且犯後終知能坦承犯行，態度良好
    等一切情狀，量處如主文第2 項所示之刑。
四、被告經合法傳喚，無正當之理由不到庭，爰不待其陳述，逕
    行判決。
據上論結，應依刑事訴訟法第369條第1項前段、第371條、第364
條、第299 條第1 項前段，毒品危害防制條例第10條第1 項，刑
法第11條、第56條，判決如主文。
本案經檢察官張金塗到庭執行職務。
中　　華　　民　　國　　94　　年　　7 　　月　　7 　　日
                  刑事第九庭    審判長法  官  張明松
                                      法  官  郭玫利
                                      法  官  任森銓
以上正本證明與原本無異。
如不服本判決應於收受本判決後10日內向本院提出上訴書狀，其
未敘述上訴理由者，並得於提起上訴後10日內向本院補提理由書
狀（均須按他造當事人之人數附繕本）「切勿逕送上級法院」。
中　　華　　民　　國　　94　　年　　7 　　月　　7 　　日
　　　　　　　　　　　　　　　　　　  書記官  蘇恒仁
附錄
本件判決論罪科刑法條：毒品危害防制條例第10條施用第1 級毒
品者，處6 月以上5 年以下有期徒刑。
施用第2級毒品者，處3年以下有期徒刑。
